# 第三方注资导致母公司丧失控制权和合并处理

提问人：zykxyzh 时间：2019-12-15 08:05:34
虚心求解～合并和个别报表如何处理～请不吝赐教

回答人：chenyiwei
此问题在母公司个别报表层面依据《企业会计准则解释第 7 号》第一条规定处理；合并报表层面按照《企业会计准则第 33 号——合并财务报表（ 2014年修订）》第五十条规定处理。
相关举例可参考《瑞华研究 2010 ～ 2016 汇编》之 “问题3-1-44（全资子公司引入外部股东导致母公司持股比例下降时的处理）” 中的“情形 2”。